臺灣橋頭地方法院民事簡易判決
111年度橋簡字第470號
原      告  田秀蘭  
訴訟代理人  
(法扶律師)  杜貞儀律師
被      告  張龍龍  

上列當事人間請求侵權行為損害賠償(交通)事件，本院於民國11
1年7月27日言詞辯論終結，判決如下：
    主  文
被告應給付原告新臺幣參拾壹萬貳仟零肆拾柒元，及自民國一百
一十一年一月二十五日起至清償日止，按週年利率百分之五計算
之利息。
原告其餘之訴駁回。
訴訟費用由被告負擔五分之二，餘由原告負擔。
本判決關於原告勝訴部分得假執行；但被告如以新臺幣參拾壹萬
貳仟零肆拾柒元為原告供擔保，免為假執行。
    事實及理由
一、原告主張：被告於民國110年4月5日10時45分許，駕駛車牌
    號碼00-0000號自用小客車，沿高雄市○○區○○路○○○○○○○○○○○
    路00號前時，本應注意車前狀況並隨時採取必要之安全措施
    ，且後車與前車之間應保持隨時可以煞停之距離，而依當時
    天候晴、日間自然光線、柏油路面乾燥無缺陷、道路無障礙物
    及視距良好，並無不能注意之情狀，竟疏未注意及此，適原告
    騎乘276-HWH號普通重型機車（下稱系爭機車）沿勝利路由
    北往南方向直行在前，遭被告由後撞擊（下稱系爭事故），
    致原告受有左足內側壓砸傷併皮膚壞死之傷害（下稱系爭傷
    害）。原告因系爭事故受有附表所示損害，爰依侵權行為之
    法律關係提起本件訴訟。聲明:被告應給付原告新臺幣（下
    同）843,145元，及自起訴狀繕本送達翌日起至清償日止，
    按週年利率5%計算之利息。
二、被告則以:對車禍過程無意見，但原告請求的金額過高，並
    以附表「被告答辯」欄所示情詞為辯。聲明：原告之訴駁回
    。
三、本院之判斷：
（一）按因故意或過失，不法侵害他人之權利者，負損害賠償責
      任；不法侵害他人之身體、健康、名譽、自由、信用、隱
      私、貞操，或不法侵害其他人格法益而情節重大者，被害
      人雖非財產上之損害，亦得請求賠償相當之金額；汽車、
      機車或其他非依軌道行駛之動力車輛，在使用中加損害於
      他人者，駕駛人應賠償因此所受之損害，民法第184條第1
      項前段、第195條第1項、第191條之2前段分別定有明文。
      又按汽車行駛時，駕駛人應注意車前狀況，並隨時採取必
      要之安全措施；汽車在同一車道行駛時，除擬超越前車外
      ，後車與前車之間應保持隨時可以煞停之距離，道路交通
      安全規則第94條第3 項、第1 項分別定有明文。
（二）原告主張之系爭事故發生經過及原告因此受有系爭傷害等
      事實，業經提出高雄榮民總醫院診斷證明書、高雄市政府
      交通局車輛行車事故鑑定委員會鑑定意見書（附民卷第15
      頁、67至69頁）為證，並有本院111年度交簡字第248號（
      被告因前開過失傷害行為經判處有期徒刑，下稱系爭刑案
      ）刑事案件卷內之高雄市政府警察局道路交通事故初步分
      析研判表、道路交通事故現場圖、道路交通事故調查報告
      表、道路交通事故談話紀錄表、事故現場照片等事證可稽
      ，復未經被告爭執，堪認可信。又系爭事故發生當時天候
      晴、日間自然光線、柏油路面乾燥無缺陷、道路無障礙物及
      視距良好，並無不能注意之情狀，有上述道路交通事故調查
      報告表在卷可參，被告疏未注意車前狀況及安全距離，導
      致系爭事故發生，自有過失且與原告之損害有相當因果關
      係，應負賠償之責。
（三）原告主張受有附表所示損害，經本院審酌相關事證判斷後
      ，認原告請求有理由之金額為312,047元（理由詳如附表
      所示）。　　
四、從而，原告主張被告應給付原告312,047元，及自起訴狀繕
    本送達翌日即111年1月25日起（附民卷第71頁）至清償日止
    ，按週年利率5%計算之利息，為有理由，應予准許，逾此範
    圍之請求，則無理由，應予駁回。
五、本件原告勝訴部分係就民事訴訟法第427 條訴訟適用簡易程
    序所為被告敗訴之判決，依同法第389 條第1 項第3 款規定
    ，應依職權宣告假執行，並依同法第392 條第2 項規定，依
    職權宣告被告如預供擔保後，免為假執行。
六、本件事證已臻明確，兩造其餘主張陳述及所提之證據，經審
    酌後於本件判決結果無影響，爰不逐一論述，附此敘明。
七、本件係刑事附帶民事訴訟，而由本院刑事庭移送民事庭者，
    依刑事訴訟法第504條第2項之規定，本無須繳納裁判費，惟
    為因應訴訟費用發生，仍依民事訴訟法第79條規定諭知訴訟
    費用之負擔。
中　　華　　民　　國　　111 　年　　8 　　月　　11　　日
                  橋頭簡易庭  法      官    呂維翰
以上正本與原本相符。
如不服本判決，應於送達後20日內，向本院提出上訴狀並表明上
訴理由，如於本判決宣示後送達前提起上訴者，應於判決送達後
20日內補提上訴理由書（須附繕本）。
中　　華　　民　　國　　111 　年　　8 　　月　　11　　日
                              書  記  官    薛如媛

附表
編號 名稱 金額 （元） 原告主張 被告答辯（本院卷第49至51頁） 本院判斷 1 醫療相關費用 128410 原告因系爭傷害支出醫療費用45848元、醫療用品10026元、補品費用72536元，合計128410元。 對補品費用72536元之必要性有爭執，其餘無意見。 1.原告因系爭傷害支出醫療費用45848元、醫療用品10026元，合計55874元部分，為被告所不爭，自屬有據。 2.原告主張補品費用部分，雖經提出葡眾企業股份有限公司訂購明細、電子發票證明聯為證（附民卷第35至43頁），但從上開明細所載產品內容（含乳酸菌顆粒、沖泡飲、膠囊、牙膏、生技營養品等）無法確認與系爭傷害有直接關係，且卷內診斷證明並無原告因傷需要使用上開產品之記載，無從認定原告此部分支出為因應系爭傷害所必要，其請求尚非可採。 2 交通費用 2835 原告出院後需搭乘計程車至醫院回診之費用。 無意見。 此部份為被告所不爭，原告請求自屬有據。 3 看護費用 90000 原告自110年4月5日住院至4月19日，另診斷證明記載出院後仍需專人照顧1個月，以上合計45日，原告由親屬照顧，以每日2000元計算，共90000元。 診斷證明僅記載30天看護需求。 1.按親屬代為照顧被害人之起居，固係基於親情，但親屬看護所付出之勞力並非不能評價為金錢，雖因二者身分關係而免除被害人之支付義務，惟此種基於身分關係之恩惠，自不能加惠於加害人，故即使被害人未聘請專業看護，而是由家人照顧，仍非不得請求看護費用。 2.原告因系爭傷害從110年4月5日住院至4月19日，住院期間曾進行2次手術，又高雄榮民總醫院醫囑原告應休息2個月、專人照顧1個月，有該院110年4月28日診斷證明書可稽（附民卷第15頁）。考量上開診斷證明書開立時，原告已經出院，診斷證明所述專人照顧需求當是指原告出院後有此需求。但考量原告剛受傷後之住院、手術期間傷勢應較出院後更嚴重，故原告主張其住院期間之15日亦需專人看護，共有45日看護需求，尚非無據。 3.本院審酌原告所受傷勢及後續治療情形，及親屬看護費用雖可參考專業看護費用但金額不能等同計之、本院職務上所知看護費用行情及被告並未就每日看護金額表示異議等因素，認原告主張每日看護費用2,000元，尚非過當。從而原告請求看護費用90,000元（計算式:2000x45=90000），應屬可採。  4 工作損失 72000 因系爭事故3個月無法工作，以基本工資24000元計算，受有72000元之薪資損失。 無意見。 此部份為被告所不爭，原告請求自屬有據。 5 機車修理費 24950 系爭機車因系爭事故受損，修理費24950元（含零件18150元、工資6800元）。 無意見。 1.按負損害賠償責任者，除法律另有規定或契約另有訂定外，應回復他方損害發生前之原狀；該項情形，債權人得請求支付回復原狀所必要之費用，以代回復原狀，民法第二百十三條第一項、第三項亦分別定有明文。惟該回復原狀之費用以必要者為限，如係以新品換舊品，應予折舊。 2.系爭機車因系爭事故受損，所需維修費用為24,950元，業據原告提出估價單為憑，且為被告所不爭，堪以認定，但依前開說明，其中零件部分應計算折舊。 3. 依行政院所頒固定資產耐用年數表及固定資產折舊率表，機車之耐用年數為3年，依平均法計算其折舊結果（即以固定資產成本減除殘價後之餘額，按固定資產耐用年數表規定之耐用年數平均分攤，計算折舊額），每年折舊率為3分之1，並參酌營利事業所得稅查核準則第95條第6 項規定「 固定資產提列折舊採用定率遞減法者，以1 年為計算單位其使用期間未滿1 年者，按實際使用之月數相當於全年之比例計算之不滿1月者以1 月計」，系爭機車自用小客車自100年3月出廠，有車籍資料查詢結果可稽，迄本件車禍發生時已使用超過3年，則零件扣除折舊後之殘值估定為4,538元【計算方式：殘價＝取得成本÷( 耐用年數＋1)即18150÷(3+1)≒4538（小數點以下四捨五入）】，加計無庸折舊之工資6,800元，合計11,338元。 6 慰撫金 500000 原告為大樓清潔員，且領有重度身心障礙手冊，因系爭事故開刀2次，又需持續復健治療，需長照機構協助，受有重大精神痛苦，請求精神賠償。 金額過高。 按慰藉金之賠償須以人格權遭遇侵害，使精神上受有痛苦為必要，其核給之標準固與財產上損害之計算不同，然非不可斟酌雙方身分資力、加害程度，及其他各種情形核定相當之數額。爰審酌兩造如卷內稅務電子閘門財產所得調件明細表所示之所得、財產資料，原告所提出之低收入戶證明、並考量本件事故發生經過、過失情節、違反義務之程度、所造成之損害、原告所受傷勢、就醫情形、所受痛苦等因素（並包括:1.原告主張因系爭傷害需持續復健，並提出長明診所診斷證明為憑[附民卷第57頁]，但該診斷證明記載原告於110年9月24日因左側遠端腓骨骨折至該診所就醫，就醫日期離系爭事故已將近半年，且傷勢與系爭傷害未盡相同，難認為系爭事故導致。2.原告提出杏韻居家長照機構居家服務契約書、收據明細[附民卷第59至65頁、本院卷第53頁]，主張其受傷後一直仰賴長照機構人員照顧，應納入慰撫金之審酌，但考量原告因系爭事故所受的傷是足部外傷，前述診斷證明也無關於原告因此傷害影響生活能力或需要長期照護之記載，併斟酌原告自陳原本就領有重度身心障礙手冊[附民卷第53頁]等因素，無從逕認原告之長照需求必為系爭事故所導致），及其他一切情況，認原告請求被告給付500,000元之慰撫金，尚屬過高，應以80,000元為適當，逾此範圍之金額，尚非可採。      以上有理由部分之金額合計312,047元（計算式:55874+2835+90000+72000+11338+80000=312047）。